臺灣臺東地方法院民事裁定
110年度繼字第80號
聲請人  楊德隆  
上列聲請人聲請選任被繼承人楊春英遺產管理人事件，本院裁定
如下：  
    主  文
選任楊德隆（男，民國○○○年○○月○○日生，身分證統一編號：Z○○
○○○○○○○號）為被繼承人楊春英（女，民國○○年○月○日生，身分
證統一編號：Z○○○○○○○○○號，生前最後住所︰臺東縣○○市○○里○○
路○段○○○巷○○○號，民國一一○年三月十八日死亡）之遺產管理人
。
准對被繼承人楊春英大陸地區以外繼承人為承認繼承之公示催告
。
被繼承人楊春英大陸地區以外繼承人，應自前項公示催告最後揭
示於法院公告處、資訊網路及其他適當處所之日起，壹年貳月內
向遺產管理人承認繼承。上述期限屆滿，無繼承人承認繼承時，
被繼承人楊春英遺產於遺產管理人清償債權、交付遺贈物並扣除
法院酌定之遺產管理人報酬等遺產管理之費用後，如有賸餘，歸
屬國庫。 
程序費用新臺幣壹仟元由被繼承人楊春英遺產負擔。
    理  由
一、按繼承開始時，繼承人之有無不明，而無親屬會議或親屬會
    議未於一個月內選定遺產管理人者，利害關係人或檢察官得
    聲請法院選任遺產管理人，並由法院依公示催告程序，定六
    個月以上之期限，公告繼承人，命其於期限內承認繼承；又
    被繼承人之所有繼承人均拋棄其繼承權者，亦準用關於無人
    承認繼承之規定，民法第1177條、第1178條第2項、第1176
    條第6項分別定有明文。
二、本件聲請意旨略以：聲請人為被繼承人楊春英之甥，被繼承
    人於民國110年3月18日死亡，其繼承人均已死亡，且其親屬
    會議並未於一個月內選定遺產管理人，致聲請人無法續行為
　　被繼承人處理相關事務，爰依民法第1178條第2項之規定請
    求選任被繼承人之遺產管理人等語，並提出共同委任及切結
    書、臺東○○○○○○○○函、繼承人除戶資料、財政部南區國稅局
    臺東分局函、被繼承人郵政存簿儲金簿影本、繼承系統表、
    除戶戶籍謄本、聲請人戶籍謄本等件為證，堪信聲請人之主
    張為真實。是聲請人以利害關係人身分，聲請選任被繼承人
    之遺產管理人，核與首揭規定尚無不合。
三、關於本件遺產管理人之選任，聲請人楊德隆為被繼承人之外
    甥，自願同意擔任本件遺產管理人，有遺產管理人願任同意
    書附卷可參（本院卷頁31）。本院審酌聲請人楊德隆係被繼
    承人之外甥，係被繼承人僅剩之五親等內親屬，尚知悉被繼
    承人財產狀況且利害關係一致，有利於遺產管理人職務之進
    行及相關權益之維護。為期程序之公正、公信，並審酌聲請
    人對管理職務之適任度及其他相關權益，本院認聲請人楊德
    隆任本件遺產管理人應屬適當，並限期命繼承人為承認繼承
    之公示催告。 
四、依首揭規定裁定如主文。
中    華    民    國   110    年    5     月    27    日
                  家事法庭  法  官  康文毅
以上正本係照原本作成。
如對本裁定抗告，須於裁定送達後10日內向本院提出抗告狀，並
應繳納抗告費新臺幣1,000元整。
中    華    民    國   110    年    5    月    27     日
                            書記官  江佳蓉